dicts/hsb/hsb.aff
SFX T Y 41
SFX T ć nu ać
SFX T ć nješ ać
SFX T ć nje ać
SFX T ć njemoj ać
SFX T ć njetej ać
SFX T ć njetaj ać
SFX T ć njemy ać
SFX T ć njeće ać
SFX T ć ń ać
SFX T ć ńmoj ać
SFX T ć ńtej ać
SFX T ć ńtaj ać
SFX T ć ńmy ać
SFX T ć ńće ać
SFX T ć ł ać
SFX T ć ła ać
SFX T ć ło ać
SFX T ć łe ać
SFX T ć łoj ać
SFX T ć łej ać
SFX T ć li ć
SFX T eć nu eć
SFX T eć nješ eć
SFX T eć nje eć
SFX T eć njemoj eć
SFX T eć njetej eć
SFX T eć njetaj eć
SFX T eć njemy eć
SFX T eć njeće eć
SFX T eć ń eć
SFX T eć ńmoj eć
SFX T eć ńtej eć
SFX T eć ńtaj eć
SFX T eć ńmy eć
SFX T eć ńće eć
SFX T eć ał eć
SFX T eć ała eć
SFX T eć ało eć
SFX T eć ałe eć
SFX T eć ałoj eć
SFX T eć ałej eć

SFX I Y 333
SFX I ać ju spać
SFX I ać iš spać
SFX I ać i spać
SFX I ać imoj spać
SFX I ać itej spać
SFX I ać itaj spać
SFX I ać imy spać
SFX I ać iće spać
SFX I ać ja spać
SFX I ć nski [ae]ć
SFX I ć nska [ae]ć
SFX I ć nske [ae]ć
SFX I ć nskeho [ae]ć
SFX I ć nskeje [ae]ć
SFX I ć nskemu [ae]ć
SFX I ć nskej [ae]ć
SFX I ć nsku [ae]ć
SFX I ć nskim [ae]ć
SFX I ć nskaj [ae]ć
SFX I ć nskeju [ae]ć
SFX I ć nskimaj [ae]ć
SFX I ć nscy [ae]ć
SFX I ć nskich [ae]ć
SFX I ć nskimi [ae]ć
SFX I ić ju [bmnprw]ić
SFX I ić u [^bmnprw]ić
SFX I eć u eć
SFX I zyć žu zyć
SFX I syć šu syć
SFX I ć š [yi]ć
SFX I eć iš [^j]eć
SFX I jeć iš [bmnprw]jeć
SFX I eć iš [^bmnprw]jeć
SFX I ić i [^j]ić
SFX I yć y yć
SFX I eć i eć
SFX I jeć i [bmnprw]jeć
SFX I eć i [^bmnprw]jeć
SFX I ć moj [yi]ć
SFX I ć taj [iy]ć
SFX I ć tej [iy]ć
SFX I ć my [yi]ć
SFX I ć će [yi]ć
SFX I eć imoj [^j]eć
SFX I jeć imoj [bmnprw]jeć
SFX I eć imoj [^bmnprw]jeć
SFX I eć itaj [^j]eć
SFX I jeć itaj [bmnprw]jeć
SFX I eć itaj [^bmnprw]jeć
SFX I eć itej [^j]eć
SFX I jeć itej [bmnprw]jeć
SFX I eć itej [^bmnprw]jeć
SFX I eć imy [^j]eć
SFX I jeć imy [bmnprw]jeć
SFX I eć imy [^bmnprw]jeć
SFX I eć iće [^j]eć
SFX I jeć iće [bmnprw]jeć
SFX I eć iće [^bmnprw]jeć
SFX I ić ja [bmnprw]ić
SFX I ić a [^bmnprw]ić
SFX I eć a eć
SFX I zyć ža zyć
SFX I syć ša syć
SFX I ić 0 [^n]ić
SFX I nić ń nić
SFX I ić moj [^n]ić
SFX I nić ńmoj nić
SFX I ić tej [^n]ić
SFX I nić ńtej nić
SFX I ić taj [^n]ić
SFX I nić ńtaj nić
SFX I ić my [^n]ić
SFX I nić ńmy nić
SFX I ić će [^n]ić
SFX I nić ńće nić
SFX I eć 0 [^n]eć
SFX I eć moj [^n]eć
SFX I eć my [^n]eć
SFX I eć taj [^n]eć
SFX I eć tej [^n]eć
SFX I eć će [^n]eć
SFX I syć š syć
SFX I syć šmoj syć
SFX I syć štej syć
SFX I syć šmy syć
SFX I syć šće syć
SFX I zyć ž zyć
SFX I zyć žmoj zyć
SFX I zyć žtej zyć
SFX I zyć žmy zyć
SFX I zyć žćes zyć
SFX I ć ł [^e]ć
SFX I ć ła [^e]ć
SFX I ć ło [^e]ć
SFX I ć łoj [^e]ć
SFX I ć łej [^e]ć
SFX I ć łe [^e]ć
SFX I ć li ć
SFX I eć ał eć
SFX I eć ała eć
SFX I eć ało eć
SFX I eć ałe eć
SFX I eć ałej eć
SFX I eć ałoj eć
SFX I ić jo [bmnprw]ić
SFX I ić o [^bmnprw]ić
SFX I syć šo syć
SFX I zyć žo zyć
SFX I ć wši [^e]ć
SFX I eć awši eć
SFX I syć šeny syć
SFX I syć šena syć
SFX I syć šene syć
SFX I syć šeneho syć
SFX I syć šeneje syć
SFX I syć šenemu syć
SFX I syć šenej syć
SFX I syć šenu syć
SFX I syć šenym syć
SFX I syć šenaj syć
SFX I syć šeneju syć
SFX I syć šenymaj syć
SFX I syć šeni syć
SFX I syć šenych syć
SFX I syć šenym syć
SFX I syć šenymi syć
SFX I syć šenski syć
SFX I syć šenska syć
SFX I syć šenske syć
SFX I syć šenskeho syć
SFX I syć šenskeje syć
SFX I syć šenskemu syć
SFX I syć šenskej syć
SFX I syć šensku syć
SFX I syć šenskim syć
SFX I syć šenskaj syć
SFX I syć šenskeju syć
SFX I syć šenskimaj syć
SFX I syć šenscy syć
SFX I syć šenskich syć
SFX I syć šenskimi syć
SFX I zyć ženy zyć
SFX I zyć žena zyć
SFX I zyć žene zyć
SFX I zyć ženeho zyć
SFX I zyć ženeje zyć
SFX I zyć ženemu zyć
SFX I zyć ženej zyć
SFX I zyć ženu zyć
SFX I zyć ženym zyć
SFX I zyć ženaj zyć
SFX I zyć ženeju zyć
SFX I zyć ženymaj zyć
SFX I zyć ženi zyć
SFX I zyć ženych zyć
SFX I zyć ženym zyć
SFX I zyć ženymi zyć
SFX I zyć ženski zyć
SFX I zyć ženska zyć
SFX I zyć ženske zyć
SFX I zyć ženskeho zyć
SFX I zyć ženskeje zyć
SFX I zyć ženskemu zyć
SFX I zyć ženskej zyć
SFX I zyć žensku zyć
SFX I zyć ženskim zyć
SFX I zyć ženskaj zyć
SFX I zyć ženskeju zyć
SFX I zyć ženskimaj zyć
SFX I zyć ženscy zyć
SFX I zyć ženskich zyć
SFX I zyć ženskimi zyć
SFX I ać jaca ać
SFX I ać jacaj ać
SFX I ać jace ać
SFX I ać jaceho ać
SFX I ać jacej ać
SFX I ać jaceje ać
SFX I ać jaceju ać
SFX I ać jacemu ać
SFX I ać jacu ać
SFX I ać jacych ać
SFX I ać jacym ać
SFX I ać jacymaj ać
SFX I ać jacymi ać
SFX I ać ana ać
SFX I ać anaj ać
SFX I ać ane ać
SFX I ać aneho ać
SFX I ać anej ać
SFX I ać aneje ać
SFX I ać aneju ać
SFX I ać anemu ać
SFX I ać anu ać
SFX I ać any ać
SFX I ać anym ać
SFX I ać anymaj ać
SFX I ać anymi ać
SFX I ać anych ać
SFX I eć aca eć
SFX I eć acaj eć
SFX I eć ace eć
SFX I eć aceho eć
SFX I eć acej eć
SFX I eć aceje eć
SFX I eć aceju eć
SFX I eć acemu eć
SFX I eć acu eć
SFX I eć acy eć
SFX I eć acych eć
SFX I eć acym eć
SFX I eć acymaj eć
SFX I eć acymaj eć
SFX I eć acymi eć
SFX I eć ana eć
SFX I eć anaj eć
SFX I eć ane eć
SFX I eć aneho eć
SFX I eć anej eć
SFX I eć aneje eć
SFX I eć aneju eć
SFX I eć anemu eć
SFX I eć anu eć
SFX I eć any eć
SFX I eć anym eć
SFX I eć anymaj eć
SFX I eć anymi eć
SFX I eć anych eć
SFX I ć ni [ae]ć
SFX I ić jaca [bmnprw]ić
SFX I ić jacaj [bmnprw]ić
SFX I ić jace [bmnprw]ić
SFX I ić jaceho [bmnprw]ić
SFX I ić jacej [bmnprw]ić
SFX I ić jaceje [bmnprw]ić
SFX I ić jaceju [bmnprw]ić
SFX I ić jacemu [bmnprw]ić
SFX I ić jacu [bmnprw]ić
SFX I ić jacych [bmnprw]ić
SFX I ić jacym [bmnprw]ić
SFX I ić jacymaj [bmnprw]ić
SFX I ić jacymi [bmnprw]ić
SFX I ić jena [bmnprw]ić
SFX I ić jenaj [bmnprw]ić
SFX I ić jene [bmnprw]ić
SFX I ić jeneho [bmnprw]ić
SFX I ić jenej [bmnprw]ić
SFX I ić jeneje [bmnprw]ić
SFX I ić jeneju [bmnprw]ić
SFX I ić jenemu [bmnprw]ić
SFX I ić jenu [bmnprw]ić
SFX I ić jeny [bmnprw]ić
SFX I ić jenym [bmnprw]ić
SFX I ić jenymaj [bmnprw]ić
SFX I ić jenymi [bmnprw]ić
SFX I ić jenych [bmnprw]ić
SFX I ić aca [^bmnprw]ić
SFX I ić acaj [^bmnprw]ić
SFX I ić ace [^bmnprw]ić
SFX I ić aceho [^bmnprw]ić
SFX I ić acej [^bmnprw]ić
SFX I ić aceje [^bmnprw]ić
SFX I ić aceju [^bmnprw]ić
SFX I ić acemu [^bmnprw]ić
SFX I ić acu [^bmnprw]ić
SFX I ić acych [^bmnprw]ić
SFX I ić acym [^bmnprw]ić
SFX I ić acymaj [^bmnprw]ić
SFX I ić acymi [^bmnprw]ić
SFX I ić ena [^bmnprw]ić
SFX I ić enaj [^bmnprw]ić
SFX I ić ene [^bmnprw]ić
SFX I ić eneho [^bmnprw]ić
SFX I ić enej [^bmnprw]ić
SFX I ić eneje [^bmnprw]ić
SFX I ić eneju [^bmnprw]ić
SFX I ić enemu [^bmnprw]ić
SFX I ić enu [^bmnprw]ić
SFX I ić eny [^bmnprw]ić
SFX I ić enym [^bmnprw]ić
SFX I ić enymaj [^bmnprw]ić
SFX I ić enymi [^bmnprw]ić
SFX I ić enych [^bmnprw]ić
SFX I ć nje [ea]ć
SFX I ć nja [ea]ć
SFX I ć nju [ea]ć
SFX I ć njom [ea]ć
SFX I syć šenje syć
SFX I syć šenja syć
SFX I syć šenju syć
SFX I syć šenjom syć
SFX I zyć ženje zyć
SFX I zyć ženja zyć
SFX I zyć ženju zyć
SFX I zyć ženjom zyć
SFX I ić jenje [bmnprw]ić
SFX I ić jenja [bmnprw]ić
SFX I ić jenju [bmnprw]ić
SFX I ić jenjom [bmnprw]ić
SFX I ić jenski [bmnprw]ić
SFX I ić jenska [bmnprw]ić
SFX I ić jenske [bmnprw]ić
SFX I ić jenskeho [bmnprw]ić
SFX I ić jenskeje [bmnprw]ić
SFX I ić jenskemu [bmnprw]ić
SFX I ić jenskej [bmnprw]ić
SFX I ić jensku [bmnprw]ić
SFX I ić jenskim [bmnprw]ić
SFX I ić jenskaj [bmnprw]ić
SFX I ić jenskeju [bmnprw]ić
SFX I ić jenskimaj [bmnprw]ić
SFX I ić jenscy [bmnprw]ić
SFX I ić jenskich [bmnprw]ić
SFX I ić jenskimi [bmnprw]ić
SFX I ić enje [^bmnprw]ić
SFX I ić enja [^bmnprw]ić
SFX I ić enju [^bmnprw]ić
SFX I ić enjom [^bmnprw]ić
SFX I ić enski [^bmnprw]ić
SFX I ić enska [^bmnprw]ić
SFX I ić enske [^bmnprw]ić
SFX I ić enskeho [^bmnprw]ić
SFX I ić enskeje [^bmnprw]ić
SFX I ić enskemu [^bmnprw]ić
SFX I ić enskej [^bmnprw]ić
SFX I ić ensku [^bmnprw]ić
SFX I ić enskim [^bmnprw]ić
SFX I ić enskaj [^bmnprw]ić
SFX I ić enskeju [^bmnprw]ić
SFX I ić enskimaj [^bmnprw]ić
SFX I ić enscy [^bmnprw]ić
SFX I ić enskich [^bmnprw]ić
SFX I ić enskimi [^bmnprw]ić
